【裁判字號】    97,交聲,203
【裁判日期】    970225
【裁判案由】    聲明異議
【裁判全文】
臺灣臺中地方法院交通事件裁定         97年度交聲字第203號
原處分機關  交通部公路總局臺中區監理所
異  議  人  甲○○
即受處分人
上列異議人即受處分人因違反道路交通管理處罰條例案件，對於
交通部公路總局臺中區監理所民國九十六年十二月十九日所為之
裁決（中監違字第裁六０─Ｇ七０Ａ九三三九九號違反道路交通
管理事件裁決書）聲明異議，本院裁定如下：
    主    文
異議駁回。
    理    由
一、原處分機關略以：異議人即受處分人甲○○（以下稱受處分
    人）於民國（下同）九十六年十月十四日下午五時二十七分
    許，駕駛車牌號碼X7-9318號自用小客車途經台中市○○○
    路、學士路口（往市區）處，因「駕車行經有燈光號誌管制
    之交岔路口闖紅燈」違規，經台中市警察局交通警察隊員警
    依違反道路交通管理處罰條例第五十三條第一項逕行舉發並
    製作中市警交字第Ｇ七０Ａ九三三九九號舉發違反道路交通
    管理事件通知單，經受處分人於期限內到案提出申訴，業由
    舉發單位分別於九十六年十一月二十八日、九十七年一月十
    四日以中市警交字第0960085576、0970002182號函覆查明違
    規屬實，嗣經原處分機關於九十六年十二月十九日以中監違
    字第裁六０─Ｇ七０Ａ九三三九九號裁決書，以「駕車行經
    有燈光號誌管制之交岔路口闖紅燈」之違規事實，裁處受處
    分人違反道路交通管理處罰條例第五十三條第一項、第六十
    三條第一項第三款，裁處罰鍰新臺幣（下同）二千七百元並
    記違規點數三點，逾期則依裁決書處罰主文規定裁處，於法
    並無不合等語。
二、受處分人則以：伊於九十六年十月十四日下午五時二十七分
    許，駕駛車牌號碼X7-9318號自用小客車，行駛於台中市○
    ○○路與學士路口（往市區）時，當時為左轉燈號，因左轉
    第一部為公車，車速極慢，後面有七、八部車待轉，伊的車
    是最後一部（為趕著到育德路六十一號金龍氣功國術館復健
    脊椎側彎，約三十至四十分鐘後，還要趕著回家做晚餐給八
    十三歲高齡的婆婆吃），為趕時間心一急，伊由進化北路直
    線車道左轉學士路，當時車子亦有打左轉方向燈，遭自動照
    相儀器拍攝逕行舉發違規，警方認定伊違反道路交通管理處
    罰條例第五十三條第一項闖紅燈，致裁決處二千七百元之罰
    鍰，實際上伊應係違反同條例第四十八條第一項第二款「不
    依標誌、標線、號誌指示」，因認原處分機關上開裁決顯有
    違誤，為此聲明異議云云。
三、按汽車駕駛人，行經有燈光號誌管制之交岔路口闖紅燈者，
    處一千八百元以上五千四百元以下罰鍰，並記違規點數三點
    ，道路交通管理處罰條例第五十三條第一項、第六十三條第
    一項第三款分別定有明文。
四、經查本件受處分人於上開時間，駕駛上開自用小客車，途經
    台中市○○○路、學士路口（往市區）處，因有「駕車行經
    有燈光號誌管制之交岔路口闖紅燈」違規，經台中市警察局
    交通警察隊員警以中市警交字第Ｇ七０Ａ九三三九九號舉發
    違反道路交通管理事件通知單予以舉發，受處分人於期限內
    到案申訴，經原處分機關向原舉發機關函查，原舉發機關即
    台中市警察局函覆稱：「本案（違規單號：中市警交字第G7
    0A93399號）經檢視採證相片，並查證執勤員警略以：依據
    道路交通標誌、標線、號誌設置規則第二百零六條第一項第
    五款之規定：車輛面對圓形紅燈表示禁止通行，不得超越停
    止線或進入路口。據此，行駛於第二車道（直行）之該車（
    X7-9318號，執勤員警確認車號無訛且核與電腦車籍資料中
    廠牌、顏色相符）確於該時、地當號誌已變換為紅燈（及左
    轉箭頭指示綠燈）六點五七秒後闖紅燈駛越停止線，紅燈（
    及左轉箭頭指示綠燈）七點三七秒時以時速十六公里之速度
    逕予穿越路口（至銜接路段到達路中央），其車身足以妨害
    其他方向人、車通行，自應視為闖紅燈違規行駛無誤，經照
    相採證後，始依法予以逕行舉發，本案違規屬實，仍請依法
    照章裁處。另當號誌轉換為紅燈前尚有二點九八秒黃燈時段
    ，況（該路口之測照設備係採埋設介於停止線後方路面之感
    應線圈，當號誌變換為紅燈後始啟動感應測照）該路口之測
    照設備係採埋設於路面之感應線圈於號誌變換為紅燈後始啟
    動感應測照，該車係於號誌顯示為紅燈後始行駛進入路口闖
    紅燈之違規行為無誤。又再查證當時執勤員警略以：該車（
    X7-9318號）違規屬實」，原處分機關遂於九十六年十二月
    十九日以中監違字第裁六０─Ｇ七０Ａ九三三九九號裁決書
    ，以「駕車行經有燈光號誌管制之交岔路口闖紅燈」之違規
    事實，裁處受處分人違反道路交通管理處罰條例第五十三條
    第一項、第六十三條第一項第三款，裁處罰鍰二千七百元並
    記違規點數三點，逾期則依裁決書處罰主文規定裁處等情，
    此有台中市警察局交通警察隊九十六年十一月一日中市警交
    字第Ｇ七０Ａ九三三九九號舉發違反道路交通管理事件通知
    單、台中市警察局九十六年十一月二十八日、九十七年一月
    十四日中市警交字第0960085576、0970002182號函、交通部
    公路總局臺中區監理所中監違字第裁六０─Ｇ七０Ａ九三三
    九九號違反道路交通管理事件裁決書影本各一紙及受處分人
    違規地點之現場照片二張附卷可稽。受處分人雖以前情置辯
    ，惟依卷附受處分人違規地點之現場照片二張觀之，受處分
    人之車輛係直行於第二車道，並未靠左側車道行駛以待轉，
    亦未見其開啟左轉方向燈，則其上開所辯，顯不足採。是受
    處分人於上開時地確有闖紅燈之違規事實，堪以認定。從而
    原處分機關以受處分人「駕車行經有燈光號誌管制之交岔路
    口闖紅燈」之違規事實，裁處受處分人違反道路交通管理處
    罰條例第五十三條第一項、第六十三條第一項第三款，裁處
    罰鍰二千七百元並記違規點數三點，逾期則依裁決書處罰主
    文規定裁處，核無違誤，本件受處分人之聲明異議為無理由
    ，應予駁回。
五、據上論斷，應依道路交通管理處罰條例第八十七條第二項、
    道路交通案件處理辦法第十九條規定，裁定如主文。
中    華    民    國    97    年    2     月    25    日
                  刑事第一庭    法  官  朱光國
上正本證明與原本無異。
如不服本裁定，應於送達後五日內，向本院提出抗告狀。
                                書記官  張孝妃
中    華    民    國    97    年    2     月    25    日


司法院資訊處製作；財團法人民間司法改革基金會備份。
